【裁判字號】    97,簡上,36
【裁判日期】    970609
【裁判案由】    傷害
【裁判全文】
臺灣臺北地方法院刑事判決              97年度簡上字第36號
上  訴  人
即  被  告  乙○○
上列上訴人即被告因傷害案件，不服本院民國96年12月18日96年
度簡字第4140號第一審判決（聲請簡易判決處刑書案號：96年度
調偵字第817號），提起上訴，本院管轄之第二審合議庭判決如
下：
    主  文
上訴駁回。
乙○○緩刑貳年。
    事  實
乙○○於民國95年9月16日上午7時許 (聲請簡易判決處刑書誤載
為95年12月9日下午3時許)，在臺北市○○區○○路、復興南路
口，因車禍糾紛，竟基於普通傷害之犯意，徒手毆打甲○○，致
甲○○受有左眼瘀腫、頸部瘀傷之傷害。
    理  由
一、證人甲○○、葉美英於警詢、檢察事務官詢問時所為之證詞
    ，及國泰綜合醫院汐止分院診斷證明書，雖均屬被告以外之
    人於審判外所為之陳述，然當事人於言詞辯論終結前均未爭
    執其證據能力，本院審酌該言詞、書面陳述作成時之情況並
    無不當之處，適為本案之證據，依刑事訴訟法第159條之5第
    2 項規定，得為證據，合先敘明。
二、訊據被告乙○○就上開犯罪事實坦承不諱，核與證人即告訴
    人甲○○、現場目擊者葉美英分別於警詢、偵查時證述情節
    相符，有各該筆錄在卷可稽，並有國泰綜合醫院汐止分院所
    出具之診斷證明書附卷可參，足徵被告自白與事實相符，犯
    行堪以認定，應予依法論科。
四、核被告所為，係犯刑法第277第1項傷害罪。原審認被告罪證
    明確，適用刑法第277條第1項、第41條第1項前段，刑法施
    行法第1條之1第1項、第2項前段，及審酌被告僅因行車事故
    之糾紛，不思以其他和平方式處理，而在上開事故現場之大
    庭廣眾下，出手毆打告訴人，致告訴人受有傷害之犯罪動機
    、目的、手段、告訴人所受之傷害，及被告犯後坦承犯行等
    一切情狀，量處有期徒刑3月，並諭知易科罰金之折算標準
    ，併說明被告犯罪時間係在96年4月24日以前，且符合中華
    民國九十六年罪犯減刑條例第2條第1項第3款之規定，應依
    該條例之規定，減其宣告刑2分之1，並依同條例第9條之規
    定，諭知易科罰金之折算標準，其認事用法及量刑均無不合
    。被告上訴，請求改判，自無理由，應予駁回。另被告前未
    曾因故意犯罪受有期徒刑以上刑之宣告，有臺灣高等法院被
    告前案紀錄表附卷可考，其經此教訓，自當知所警惕而無再
    犯之虞，且其業與告訴人和解，賠償告訴人新臺幣15萬元，
    告訴人於本院審理中亦表示不願意追究各情，認上開所宣告
    之刑，以暫不執行為適當，併宣告緩刑2年，以啟自新。
據上論斷，應依刑事訴訟法第455條之1第1項、第3項、第368條
，刑法第74條第1項第1款，判決如主文。
本案經檢察官江貞諭到庭執行職務
中    華    民    國    97    年    6     月    9     日
                      臺灣臺北地方法院刑事第14庭
                          審判長法  官  宋松璟
                                法  官  李家慧
                                法  官  陳琪媛
上正本證明與原本無異。
不得上訴。
                                書記官  周小玲
中    華    民    國    97    年    6     月    11    日
附錄本案論罪科刑法條
中華民國刑法第277條
（普通傷害罪）
傷害人之身體或健康者，處 3 年以下有期徒刑、拘役或 1 千元
以下罰金。
犯前項之罪因而致人於死者，處無期徒刑或 7 年以上有期徒刑；
致重傷者，處 3 年以上 10 年以下有期徒刑。


司法院資訊處製作；財團法人民間司法改革基金會備份。
